【裁判字號】    92,易,894
【裁判日期】    920731
【裁判案由】    傷害等
【裁判全文】
臺灣板橋地方法院刑事判決                          九十二年度易字第八九四號
    公  訴  人  臺灣板橋地方法院檢察署檢察官
    被      告  乙○○
右列被告因傷害案件，經檢察官提起公訴（九十二年度偵字第三三０號），本院判決
如左：
    主  文
乙○○傷害人之身體，處拘役參拾日，如易科罰金，以佰元折算壹日。
    事  實
一、緣甲○○與乙○○之前夫丙○○係朋友關係，因甲○○於民國（下同）九十一年
    四月十一日晚上十時許（起訴書誤為十一時許），前往丙○○與乙○○位於台北
    縣永和市○○路二十五巷三弄五號三樓之住處，欲邀丙○○一同外出飲酒作樂時
    ，遭丙○○拒絕，雙方因而產生口角爭執，詎甲○○竟提起乙○○所有之電視機
    朝地上砸毀，隨後即下樓離去。甲○○復於同日晚上十時三十分許，偕同綽號「
    小林」之女性友人，再至前揭地址欲找丙○○外出飲酒，惟於該址一樓門口，與
    乙○○發生爭執，詎雙方各基於傷害人身體之犯意，分持高跟鞋及徒手互毆對方
    ，致甲○○受有前額挫裂傷（ 2×0.5×0.5公分）之傷害，乙○○則受有頭部外
    傷併頭皮血腫、右前胸抓傷併擦傷、左手第三指甲床撕裂傷之傷害。
二、案經甲○○及乙○○分別訴由台北縣政府警察局永和分局報請台灣板橋地方法院
    檢察署檢察官偵查起訴。
    理  由
一、訊據被告乙○○矢口否認有傷害告訴人兼同案被告甲○○之事實，辯稱：「我們
    （指與甲○○）應該是互相拉扯：：（問：為何甲○○會有前額挫裂傷？）因為
    我們巷子很窄，她自己跌倒，高跟鞋好像是她自己穿的，我沒有看到高跟鞋」云
    云（見本院卷宗九十二年五月九日調查筆錄）。經查，右揭犯罪事實，業據告訴
    人甲○○於警詢時指稱：「她（指乙○○）用高跟鞋往我頭上打過來，致我頭部
    受傷：：（問：妳確定是叫乙○○打妳的嗎？）確定是乙○○本人。」等語綦詳
    （見台灣板橋地方法院檢察署九十二年度偵字第三三０號偵查卷宗之警詢筆錄）
    ，並有耕莘醫院永和分院出具之診斷證明書乙紙附卷可佐（見同上偵查卷宗第十
    三頁）；被告乙○○雖辯稱告訴人甲○○之傷勢係其自己跌倒所致，然依前揭診
    斷證明書所載明甲○○係受有前額挫裂傷之傷害，應係他人外力所致，顯非自行
    跌倒所肇致之傷害，又被告乙○○亦供陳：「（問：當時萬女帶多少人來？）只
    帶一位女子，不知年籍。」乙情（見同上偵查卷宗九十二年一月十五日偵訊筆錄
    ），縱被告乙○○無穿著高跟鞋的習慣，以當時雙方處於互相拉扯狀況混亂之情
    形下，被告乙○○拿她人之高跟鞋毆擊告訴人甲○○成傷，非無可能。是被告乙○○前揭所辯，無非飾卸之詞，不足採信。本件事證明確，被告乙○○傷害之犯
    行洵堪認定，應予依法論科。
二、核被告乙○○所為，係犯刑法第二百七十七條第一項之傷害罪。爰審酌被告乙○○之犯罪動機、目的、手段、肇致他人之傷害及犯罪後否認犯行等一切情狀，量
    處如主文所示之刑，並諭知易科罰金之折算標準，以示懲儆。
三、至被告甲○○涉嫌毀損及傷害罪嫌部分，俟其到案後，另行審結。
據上論斷，應依刑事訴訟法第二百九十九條第一項前段，刑法第二百七十七條第一項
、第四十一條第一項前段，罰金罰鍰提高標準條例第一條前段、第二條，判決如主文
。
本案經檢察官林佩菁到庭執行職務。
中      華      民      國     九十二     年     七     月    三十一    日
                                    臺灣板橋地方法院刑事第二庭
                                        法  官  陳  靜  茹
右正本證明與原本無異。
如不服本判決，應於判決送達後十日內，向本院提出上訴狀。
                                        書記官  廖  美  紅
中      華      民      國     九十二     年     七     月    三十一    日
附錄本案論罪科刑法條全文
刑法第二百七十七條
傷害人之身體或健康者，處三年以下有期徒刑、拘役或一千元以下罰金。
犯前項之罪因而致人於死者，處無期徒刑或七年以上有期徒刑；致重傷者，處三年以
上十年以下有期徒刑。


司法院資訊處製作；財團法人民間司法改革基金會備份。
